【裁判字號】    95,訴,16
【裁判日期】    950329
【裁判案由】    違反毒品危害防制條例
【裁判全文】
臺灣臺南地方法院刑事判決                95年度訴字第16號
    公 訴 人  臺灣臺南地方法院檢察署檢察官
    被    告  乙○○
上列被告因違反毒品危害防制條例案件，經檢察官提起公訴（94
年度毒偵緝字第404號），被告於準備程序期日就被訴事實為有
罪之陳述，本院合議庭裁定由受命法官獨任進行簡式審判程序，
判決如下：
    主  文
乙○○施用第一級毒品，處有期徒刑柒月。
    事  實
一、乙○○前於民國（下同）九十二年間，因違反毒品危害防制
    條例（施用第一級毒品）案件，經本院於九十二年三月四日
    ，以九十二年度毒聲字第四二七號裁定，令入勒戒處所施以
    觀察、勒戒，因有繼續施用毒品之傾向，復由本院於九十二
    年四月一日，以九十二年度毒聲字第六二三號裁定，令入戒
    治處所施以強制戒治，其於九十二年八月十八日因停止戒治
    付保護管束出所，甫於九十三年四月三日因保護管束期滿未
    經撤銷停止戒治，依法視為強制戒治執行完畢，並經臺灣臺
    南地方法院檢察署檢察官於九十三年四月二十日，以九十三
    年度戒毒偵字第八九號為不起訴處分確定。詎其猶不知悔改
    ，竟於強制戒治執行完畢釋放後五年內，復基於施用第一級
    毒品海洛因之犯意，於九十四年五月三日凌晨一時二十二分
    之採尿時間往前回溯二十六小時內某時，在臺南市○○路二
    九三號之「北門郡卡拉ＯＫ」店內，以將第一級毒品海洛因
    捲入香煙中吸食之方式，施用第一級毒品海洛因一次。嗣因
    警方將其列管為施用毒品行方不明人口，而於九十四年五月
    三日凌晨一時許，在臺南市○○路某處查獲乙○○，並經其
    同意採集其尿液檢體送驗結果呈鴉片類（可待因及嗎啡）陽
    性反應，始知悉上情。
二、案經臺南市警察局第五分局報請臺灣臺南地方法院檢察署檢
    察官偵查起訴。
    理  由
一、本件係經被告乙○○於本院當庭表示認罪，而以簡式審判程
    序加以審理，此有本院九十五年三月十六日準備程序筆錄及
    同日審判筆錄各一份附卷足憑，則依據刑事訴訟法第二百七
    十三條之二、同法第一百五十九條第二項之規定，不適用傳
    聞法則有關限制證據能力之相關規定，合先敘明。
二、上揭事實，業據被告乙○○於本院審理時坦承不諱，並當庭
    為認罪之表示（見本院卷九十五年三月十六日審判筆錄）。
    而被告經警採集之尿液送驗結果，呈鴉片類（嗎啡及可待因
    ）陽性反應，此有長榮大學於九十四年六月二日所出具之確
    認報告（檢體編號：ＣＺ00000000000）、列管
    毒品人口尿液檢體採集送驗紀錄表各一紙在卷可稽。本院並
    參諸海洛因經注射入人體後，約百分之八十於二十四小時內
    自尿中排出，一般而言，尿液中能否驗出嗎啡陽性反應與其
    投與量、投與途徑、採尿時間、個人體質及檢驗方法之靈敏
    度有關，國外曾有文獻報導注射六毫克之海洛因鹽酸鹽，其
    代謝物嗎啡之平均可檢出時限約為二十六小時，此經行政院
    衛生署藥物食品檢驗局八十一年九月八日（八一）藥檢壹字
    第八一一四八八五號函述明斯旨綦詳，認被告上揭自白核與
    事實相符。次查：被告前於九十二年間，因違反毒品危害防
    制條例（施用第一級毒品）案件，經本院於九十二年三月四
    日，以九十二年度毒聲字第四二七號裁定，令入勒戒處所施
    以觀察、勒戒，因有繼續施用毒品之傾向，復由本院於九十
    二年四月一日，以九十二年度毒聲字第六二三號裁定，令入
    戒治處所施以強制戒治，甫於九十三年四月三日強制戒治執
    行完畢，並經臺灣臺南地方法院檢察署於九十三年四月二十
    日，以九十三年度戒毒偵字第八九號為不起訴處分確定乙情
    ，亦有前揭不起訴處分書及臺灣臺南地方法院檢察署刑案資
    料查註紀錄表、受觀察勒戒人毒品及前科紀錄簡列表、臺灣
    高等法院被告前案紀錄表各一份存卷可徵，而可認定。綜上
    所述，本件事證明確，被告施用第一級毒品海洛因之犯行，
    堪以認定，應依法論科。
三、按海洛因屬毒品危害防制條例第二條第二項第一款所規定之
    第一級毒品。核被告乙○○所為，係違反毒品危害防制條例
    第十條第一項之施用第一級毒品罪。其持有第一級毒品海洛
    因之低度行為，已為其施用第一級毒品海洛因之高度行為所
    吸收，而不另論罪。爰審酌被告有多項前科，素行非佳，且
    其因施用毒品犯行，迭經觀察、勒戒及強制戒治之治療程序
    ，竟仍不思悔改，徹底袪除施用毒品之惡習，竟僅因為朋友
    慶生，即再度施用，可知其尚有毒癮，意志力亦甚為薄弱，
    未能善體國家設置觀察、勒戒、強制戒治機構，協助毒品施
    用者戒除毒癮之美意，惟念及其施用毒品之犯行，在本質上
    乃屬戕害自身身心健康之行為，其尚未有嚴重破壞社會秩序
    或侵害他人權益之情形，且施用次數僅有一次，犯罪所生之
    危害，又其為通緝到案，但尚能坦承犯行，犯罪後之態度尚
    可等一切情狀，量處如主文所示之刑，以資懲儆。
據上論斷，依刑事訴訟法第二百七十三條之一第一項、第二百九
十九條第一項前段，毒品危害防制條例第十條第一項，判決如主
文。
本案經檢察官甲○○到庭執行職務。
中    華    民    國    95    年    3     月    29    日
                      刑事第六庭    法  官  徐千惠
以上正本證明與原本無異。
如不服本判決，應於判決送達後10日內，向本院提出上訴狀（應
附繕本）。
                                    書記官  鄭秀美
中    華    民    國    95    年    3     月    30    日
附錄本案論罪科刑法條：
毒品危害防制條例第10條
施用第一級毒品者，處6月以上5年以下有期徒刑。


司法院資訊處製作；財團法人民間司法改革基金會備份。
